【裁判字號】    90,易,2179
【裁判日期】    900720
【裁判案由】    毒品危害防制條例
【裁判全文】
臺灣高雄地方法院刑事判決                          九十年度易字第二一七九號
    公  訴  人  臺灣高雄地方法院檢察署檢察官
    被      告  甲○○
右列被告因毒品危害防制條例案件，經檢察官提起公訴（九十年度毒偵字第八二四號
），本院判決如左：
    主  文
甲○○連續施用第二級毒品，累犯，處有期徒刑陸月，如易科罰金，以參佰元折算壹
日。扣案安非他命陸包（毛重貳點伍公克）均沒收銷燬之；吸食器壹支、藥剷壹支均
沒收。
    事  實
一、甲○○曾於民國八十五年間因違反藥事法案件，經法院判處有期徒刑一年，於八
    十六年九月二十二日執行完畢，又前因施用第二級毒品安非他命案件，經依台灣
    屏東地方法院八十七年度毒聲字第六八七號裁定送觀察、勒戒後，認無繼續施用
    毒品之傾向，業經台灣屏東地方法院檢察署檢察官於民國八十七年十二月十六日
    ，以八十七年度偵字第六四四七號不起訴處分確定。嗣甲○○復於五年內基於概
    括犯意，自前開不起訴處分後之不詳時間起，至九十年二月六日止，在屏東縣枋
    寮鄉等處施用第二級毒品安非他命多次，嗣為警於九十年二月七日凌晨五時三十
    分許，在高雄市○○區○○路與河北路口查獲，並扣得其所持有之第二級毒品安
    非他命六包毛重二．五公克及其所有供施用毒品之吸食器、藥鏟各乙支等，經依
    貴院九十年度毒聲字第一八八五號裁定送觀察、勒戒後，認有繼續施用毒品之傾
    向。
二、案經高雄市政府警察局刑警大隊移送台灣高雄地方法院檢察署檢察官偵查起訴。
    理  由
一、訊據被告甲○○固不否認有於九十年二月六日施用第二級毒品安非他命之事實。
    惟矢口否認有連續施用多次之犯行，辯稱伊僅有於九十年二月六日施用一次，警
    訊筆錄是依照警員意思寫的云云。經查：右揭事實業據被告於警訊中自白不諱，
    且被告於警訊中尚供稱伊平均三天吸食一次，查獲當日攜帶之毒品為九十年二月
    二日十八時左右在枋寮國小後面向一名陌生男子「龍仔」所購買，伊不知如何跟
    「龍仔」聯絡，都是他主動打電話給我等語明確（警卷九十年二月七日詢問筆錄
    ），是既自同年二月二日即已購買上開毒品，供稱有平均每三天施用一次，又云
    都是「龍仔」打電話給伊，顯見被告購買、施用安非他命非僅一次甚明，其事後
    翻異前供，純係卸責之詞，不足採信。又查被告為警查獲時所採集之尿液，經送
    驗結果，呈甲基安非他命陽性反應，有高雄市政府衛生局煙毒尿液檢驗成績書一
    份在卷可稽，並有第二級毒品安非他命六包毛重二．五公克及其所有供施用毒品
    之吸食器、藥鏟各乙支等扣案可資佐證，本件事證明確，被告連續施用毒品之犯
    行堪以認定。又被告前於八十七年間因毒品案件，經台灣屏東地方法院裁定送觀
    察、勒戒後，認無繼續施用毒品傾向，經台灣屏東地方法院檢察署檢察官於民國
    八十七年十二月十六日，以八十七年度偵字第六四四七號不起訴處分確定，有有
    台灣高等法院被告全國前案紀錄表、台灣高雄地方法院檢察署刑案資料查註紀錄
    表、不起訴處分書各一份在卷可參，其於五年內再犯本件施用毒品犯行，經本院
    裁定送觀察、勒戒後，認有繼續施用毒品傾向，此亦有台灣高雄看守所附設勒戒
    處所九十年五月七日高所坤勒戒字第一二八一號函送之有無繼續施用毒品傾向證
    明書在卷可稽，依毒品危害防制條例第二十條第三項之規定，應依法論科。
二、核被告所為，係犯毒品危害防制條例第十條第二項之施用第二級毒品罪。其持有
    毒品後進而施用，其持有之低度行為為施用之高度行為所吸收，不另論罪。被告
    先後多次施用毒品之行為，時間緊接，方法相同，且所犯又係構成要件相同之罪
    名，顯係基於概括犯意反覆為之，應依連續犯之規定論以一罪，並加重其刑。又
    被告曾於民國八十五年間因違反藥事法案件，經法院判處有期徒刑一年確定，於
    八十六年九月二十二日執行完畢，有台灣高等法院被告全國前案紀錄表及台灣高
    雄地方法院檢察署刑案資料查註紀錄表各一份附卷可參，其於五年以內再犯本件
    有期徒刑以上之罪，為累犯，應依法遞加重其刑。審酌被告犯罪後坦承犯行，且
    其施用毒品之犯行，性質上乃屬對自我身心健康之自戕行為，其行為本身對社會
    所造成之危害並非直接、巨大，以及其犯罪動機、目的、手段及所生危害等一切
    情事，量處如主文所示之刑，並諭知易科罰金之折算標準，以資懲儆。扣案安非
    他命六包毛重二．五公克為違禁物，此經被告供述不諱，並有採驗照片二張附卷
    可參（警卷第十一頁）；另吸食器、藥鏟各一支係被告所有供犯罪所用之物，亦
    經被告供認在卷，應分別依毒品危害防制條例第十八條第一項前段、刑法第三十
    八條第一項第二款規定宣告沒收銷燬及沒收。
據上論斷，應依刑事訴訟法第二百九十九條第一項前段、毒品危害防制條例第十條第
二項、第十八條第一項前段、刑法第五十六條、第四十七條、第四十一條第一項、罰
金罰鍰提高標準條例第二條，判決如主文。
本案經檢察官高大方到庭執行職務。
中    華    民    國      九十    年      七      月        二十        日
                                  臺灣高雄地方法院刑事第三庭
                                      法  官  葉啟洲
右正本證明與原本無異。
如不服本判決，應於判決送達後十日內，向本院提出上訴狀。
                                      書記官  陳威志
中    華    民    國      九十      年      七      月      二十三      日


司法院資訊處製作；財團法人民間司法改革基金會備份。
